臺灣宜蘭地方法院刑事判決　　　　　　　　96年度訴字第85號
公　訴　人　臺灣宜蘭地方法院檢察署檢察官
被　　　告　甲○○
上列被告因毒品危害防制條例案件，經檢察官提起公訴（96年度
毒偵字第46號），本院合議庭裁定由受命法官獨任進行簡式審判
程序，爰不經通常程序，判決如下：
    主  文
甲○○施用第一級毒品，累犯，處有期徒刑拾壹月。扣案之提撥
器壹支沒收。
    事  實
一、甲○○前因施用毒品案件，經臺灣宜蘭地方法院檢察署檢察
    官聲請本院裁定執行觀察、勒戒後，因認無繼續施用毒品傾
    向，於民國90年5月28日執行完畢出所，由該署檢察官於90
    年5月28日以90年度毒偵字第655號為不起訴處分確定；復因
    施用毒品案件，經本院於93年12月17日以93年度訴字第428
    號判決判處有期徒刑10月確定，於94年4月20日入監執行，
    並於95年2月20日縮短刑期執行完畢出監；詎仍不知戒除毒
    癮，復基於反覆施用第1級毒品海洛因（以下簡稱「海洛因
    」）之單一行為決意，自95年11月21日某時起至95年12月1
    日下午2、3時許止（確實時間不詳），在其位於宜蘭縣礁溪
    鄉○○路184之3號住處，以注射針筒注射之方式，反覆施用
    海洛因多次，注射針筒則於施用後已丟棄滅失。嗣於95年12
    月1日下午3時15分許，在宜蘭縣礁溪鄉白雲村32號旁之集會
    廟為警查獲，並扣得其有供施用海洛因所用之提撥器1支，
    且經警採集其尿液送驗結果，確呈海洛因代謝物陽性反應，
    而查知上情。
二、案經宜蘭縣警察局礁溪分局報請臺灣宜蘭地方法院檢察署檢
    察官偵查起訴。
    理  由
一、訊據被告甲○○對於上揭時地施用海洛因多次之犯行於警詢
    及本院審理中均坦承不諱，且其為警查獲後，於95年12月1
    日下午4時55分許，經警採集尿液送驗結果，確呈海洛因代
    謝物陽性反應，此有宜蘭縣警察局礁溪分局偵辦毒品案件嫌
    犯尿液檢體編號、姓名對照登記總表及慈濟大學濫用藥物檢
    驗中心出具之檢驗總表各1紙附卷可稽，復有被告所有供其
    施用海洛因之提撥器1支扣案可佐，堪信被告之自白，應與
    事實相符。茲查，被告前因施用毒品案件，經臺灣宜蘭地方
    法院檢察署檢察官聲請本院裁定執行觀察、勒戒後，因認無
    繼續施用毒品傾向，於90年5月28日執行完畢出所，由該署
    檢察官於90年5月28日以90年度毒偵字第655號為不起訴處分
    確定；復因施用毒品案件，經本院於93年12月17日以93年度
    訴字第428號判決判處有期徒刑10月確定，於94年4月20日入
    監執行，並於95年2月20日縮短刑期執行完畢出監等情，有
    臺灣高等法院被告前案紀錄表、刑案資料查註紀錄表、不起
    訴處分書及判決書各1件附卷可參，縱本案被告施用毒品之
    時間，在初犯經觀察、勒戒執行完畢釋放5年以後，不合於
    毒品危害防制條例第20條第3項「觀察、勒戒執行完畢釋放
    後5年內再犯」之規定，然其於初犯經觀察、勒戒執行完畢
    釋放5年內已因施用毒品案件，經本院判處有期徒刑，可見
    其再犯率甚高，原實施之觀察、勒戒處分，已無法收其實效
    ，即應依毒品危害防制條例第10條處罰（最高法院95年度第
    7次刑事庭會議決議參照）。綜上所述，本件事證已臻明確
    ，被告施用海洛因之犯行洵堪認定，應予依法論科。
三、核被告甲○○所為，係犯毒品危害防制條例第10條第1項之
    施用第1級毒品罪。被告持有毒品之行為，為施用毒品之行
    為所吸收，不另論持有毒品罪。又被告前因施用毒品案件，
    業經觀察、勒戒及有期徒刑執行，竟於出監後再度施用海洛
    因多次，顯見已吸食成癮，產生施用毒品之依賴性，其反覆
    成習之施用海洛因，在行為概念上，應評價認係包括一罪之
    集合犯，較符合社會通念及刑法學理。茲查，被告因施用毒
    品案件，經本院於93年12月17日以93年度訴字第428號判決
    判處有期徒刑10月確定，於94年4月20日入監執行，並於95
    年2月20日縮短刑期執行完畢出監，有臺灣高等法院被告全
    國前案紀錄表1件可按，其於有期徒刑執行完畢後5年內再犯
    本案有期徒刑以上之本罪，為累犯，應依刑法第47條第1項
    之規定，加重其刑。爰審酌被告曾有毒品前科，前經觀察、
    勒戒並判處徒刑執行後，仍不思戒除毒癮，再犯本案，顯見
    已無法憑己力戒除毒癮，應予長期隔離俾利其戒除，並斟酌
    其犯罪動機、手段及犯罪後坦承犯行，且施用毒品核屬自損
    身命之犯罪態樣等一切情狀，認檢察官之具體求刑為適當，
    量處如主文所示之刑，以示懲戒。至扣案之提撥器1支，為
    被告供以施用海洛因之用，業據被告供明在卷，應依刑法第
    38條第1項第2款之規定宣告沒收。
據上論斷，應依刑事訴訟法第273條之1第1項、第299條第1項前
段，毒品危害防制條例第10條第1項，刑法第11條前段、第47條
第1項、第38條第1項第2款，判決如主文。
本案經檢察官賴慶祥到庭執行職務。
中　　華　　民　　國　　96　　年　　 3　　月　　28　　日
                  刑事第三庭法  官    郭顏毓
以上正本證明與原本無異。
如不服本判決應於收受本判決後10日內向本院提出上訴書狀，其
未敘述上訴理由者，並得於提起上訴後10日內向本院補提理由書
狀(均須按他造當事人之人數附繕本)「切勿逕送上級法院」。
                            書記官    林秀麗
中　　華　　民　　國　　96　　年　　3 　　月　　29　　日
附錄本案論罪科刑法條：
毒品危害防制條例第10條第1項
施用第1級毒品者，處6月以上5年以下有期徒刑。
